【裁判字號】    90,易,732
【裁判日期】    900319
【裁判案由】    贓物
【裁判全文】
臺灣板橋地方法院刑事判決                            九十年度易字第七三二號
    公  訴  人  臺灣板橋地方法院檢察署檢察官
    被      告  丙○○
右列被告因贓物案件，經檢察官提起公訴（八十九年度偵字第二一一一０號），本院
判決如左：
    主  文
丙○○故買贓物，處有期徒刑肆月，如易科罰金，以佰元折算壹日。
    事  實
一、丙○○明知真實姓名年籍不詳自稱「乃和吉（語音）」之成年男子，向其兜售之
    機車及其上所懸掛車牌號碼為ＱＦＭ－九六七號之車牌一面均係來源不明之贓物
    （上開機車之車牌號碼應為ＷＥＲ－四九五號，引擎號碼為ＥＴ６３３２６１號
    ，係甲○○所有，於民國八十九年七月二十一日十七時許，在臺北縣中和市○○
    路七七八號所失竊；另其上所懸掛車牌號碼為ＱＦＭ－九六七號之車牌一面，應
    係黃其永所有輕機車之車牌，於八十九年九月二十日以後之某日，在臺北縣土城
    市○○路○段所失竊），因貪圖一時便宜，竟基於故買贓物之犯意，於八十九年
    十月中旬某日，在臺北縣土城市○○路○段七十一號之住處，以顯不相當之低價
    新臺幣（下同）五千元，向「乃和吉」購入使用。嗣丙○○於八十九年十一月七
    日十四時許，在臺北縣土城市○○街，將上開購得之機車借給不知情之友人廖榮
    燦騎用，而於同日十七時許，廖榮燦騎乘該機車行經臺北縣板橋市○○路一三二
    號前為警發現，而循線查獲丙○○。
二、案經被害人甲○○訴由臺北縣警察局板橋分局報告臺灣板橋地方法院檢察署檢察
    官偵查起訴。
    理  由
一、訊據被告丙○○對於其在上開時、地，以顯不相當之低價五千元，向「乃和吉」
    購入上開機車使用，復將之借給不知情之友人廖榮燦騎用等情固坦承不諱，惟矢
    口否認有上開故買贓物之犯行，辯稱：伊不知上開機車係贓物云云。經查，右揭
    事實，業據被告丙○○於本院審理時供稱：「我知道錯了，我知道這是贓物，因
    為實在太便宜才購買。」等語，核與告訴人即被害人甲○○及被害人黃其永、乙
    ○○分別於警訊時所指述之情節均相符，並有車輛竊盜、車牌失竊資料個別查詢
    報表－查詢車輛認可資料一紙、車籍作業系統－查詢認可資料、臺北縣警察局（
    破）獲汽機車領據證明單各二紙及查獲照片二張附卷可稽。又上開機車之車牌號
    碼應為ＷＥＲ－四九五號，引擎號碼為ＥＴ６３３２６１號，係甲○○所有，於
    八十九年七月二十一日十七時許，在臺北縣中和市○○路七七八號所失竊；另其
    上所懸掛車牌號碼為ＱＦＭ－九六七號之車牌一面，應係黃其永所有輕機車之車
    牌，於八十九年九月二十日以後之某日，在臺北縣土城市○○路○段所失竊之事
    實，其證據業如前述，確屬贓物無訛，而被告復於本院審理時自承「知道是贓物
    」，是被告所辯不知機車係贓物云云，即無足採。事證明確，被告故買贓物之犯
    行堪以認定。
二、核被告丙○○所為，係犯刑法第三百四十九條第二項之故買贓物罪。爰審酌被告
    之品行、智識程度、生活狀況，被告因一時貪念，致有本件之犯行，其明知上開
    機車係來源不明之贓物，竟予以故買，造成被害人尋獲失物之困難，並易助長竊
    風，其犯罪之動機、目的、手段、次數、犯罪所生之危害、犯罪後之態度等一切
    情狀，量處如主文所示之刑，並諭知易科罰金之折算標準，以示懲儆。
三、被告行為（犯罪）後，刑法第四十一條業於九十年一月十日修正公布施行，於同
    年一月十二日生效，該法第四十一條第一項前段將得易科罰金之範圍由「犯最重
    本刑為三年以下有期徒刑以下之刑之罪」修正擴大為「犯最重本刑為五年以下有
    期徒刑以下之刑之罪」，更有利於被告，應依刑法第二條第一項前段之規定，適
    用裁判時之法律即刑法第四十一條第一項前段。
四、扣案之鑰匙一把，係被告於故買上開機車時，一併持有之物，業據被告供明在卷
    ，顯非被告所有，應發還予被害人，故不予宣告沒收，併予明。
據上論斷，應依刑事訴訟法第二百九十九條第一項前段，刑法第三百四十九條第二項
、第二條第一項前段、第四十一條第一項前段，罰金罰鍰提高標準條例第一條前段、
第二條，判決如主文。
本案經檢察官吳宗光到庭執行職務
中      華      民      國       九十       年     三     月    十九    日
                                      臺灣板橋地方法院刑事第一庭
                                          法  官  楊  千  儀
右正本證明與原本無異。
如不服本判決應於送達後十日內向本院提出上訴狀。
                                          書記官  吳  河  東
中      華      民      國       九十       年     三     月   二十六   日
附錄本案論罪科刑法條全文：
刑法第三百四十九條
收受贓物者，處三年以下有期徒刑、拘役或五百元以下罰金。
搬運、寄藏、故買贓物或為牙保者，處五年以下有期徒刑、拘役或科或併科一千元以
下罰金。
因贓物變得之財物以贓物論。
（罰金已依罰金罰鍰提高標準條例提高十倍）


司法院資訊處製作；財團法人民間司法改革基金會備份。
